【裁判字號】    91,訴,507
【裁判日期】    920613
【裁判案由】    殺人未遂
【裁判全文】
臺灣新竹地方法院刑事判決                          九十一年度訴字第五七號
    公  訴  人  臺灣新竹地方法院檢察署檢察官
    被      告  戊○○
    選任辯護人  傅文民律師
    被      告  丙○○
    指定辯護人  本院公設辯護人  林銘宏
右列被告等因殺人未遂案件，經檢察官提起公訴（九十一年度偵字第一一五○號），
本院判決如左：
    主  文
戊○○殺人未遂，處有期徒刑伍年陸月。
丙○○無罪。
    事  實
一、戊○○於民國九十年十一月二十八日凌晨一時許，駕駛車牌號碼ＬＱ─六九六八
    號自小客車，搭載友人丙○○，行經新竹縣竹東鎮○○路一百二十八號竹東郵局
    前時，因嫌同向前方由己○○所騎乘、搭載其子丁○○之車牌號碼ＶＫＹ─三三
    ○號之輕型機車擋道，竟駕駛前開自小客車逼近己○○、丁○○父子所騎乘上揭
    輕型機車，迫使己○○將該機車停在人行道上，戊○○、丙○○二人隨即下車，
    丙○○站在一旁，戊○○則萌殺人之犯意，自其所駕駛之前揭自小客車上取出長
    約八十至一百公分之庚○○○乙支（未扣案），衝向己○○，並持前開鐵棒朝己○○頭部重擊數下，己○○以手抵擋，左手亦遭擊中，因而不支倒地，並因此受
    有左腦硬腦膜外出血、左前臂辛○○骨折、左眼眶眼皮撕裂傷及後腦頭皮五公分
    撕裂傷等傷害。戊○○見己○○倒地後，即轉向跑過來欲搭救父親之丁○○，並
    持前開鐵棒朝丁○○頭部重擊，丁○○伸手抵擋，左手掌亦遭擊中，且亦不支而
    倒臥在戊○○所駕駛前開自小客車前方地上。戊○○、丙○○二人隨即再坐上該
    自小客車，由戊○○駕駛，戊○○明知丁○○已因遭其持鐵棒重擊而倒臥在前方
    地上，且可預見如發動該自小客車往前駛去，將會壬○過倒臥於地上之丁○○，
    卻猶仍發動該自小客車後往前駛去，自小客車之右車輪果因此衝撞壬○丁○○之
    胸腹部，並因而卡住，戊○○即倒車再加速往前駛去，因而上揭自小客車之右車
    輪又再度衝撞壬○丁○○之胸腹部，之後戊○○又倒車後始加速前駛揚長而去，
    導致丁○○因此受有肝臟撕裂傷併內出血、右側第二肋骨骨折併有血胸、左掌骨
    骨折及腦震盪等傷害。嗣警據報後抵達現場，經由己○○所記下由戊○○所駕駛
    前開自小客車之車牌號碼及戊○○遺留在現場之皮夾等而循線查獲戊○○。
二、案經己○○及丁○○訴由新竹縣警察局竹東分局報請臺灣新竹地方法院檢察署檢
    察官偵查起訴。
    理  由
壹、被告戊○○部分：
一、訊據被告戊○○固坦承於前揭時地持棒子一支揮打告訴人己○○及丁○○二人等
    情不諱，惟矢口否認有何殺人未遂犯行，辯稱：當時因為雙方車速都很快，快要
    撞到，所以我就按喇叭，之後停車，告訴人所騎乘的機車也在我的車子右邊停下
    ，我就下來和他們理論，發生爭吵，我就推己○○，而因為之前有喝酒，又推不
    贏他們，所以我才到後車廂拿不知是木棍還是鐵棍的物品打他們，先打己○○，
    後打丁○○，我就是亂揮亂打，也不曉得他們有沒有倒下來。後來因為緊張亂打
    檔，有錯誤，以為是撞到人行道，所以才倒車，我並沒有朝告訴人丁○○壓過去
    云云。經查：
    （一）被告戊○○於右揭時地因行車遭擋道一事，與告訴人己○○所騎乘後載告
          訴人丁○○之前開輕型機車雙雙停車，被告戊○○自其所駕駛自小客車後
          車廂中取出庚○○○一支，朝告訴人己○○頭部揮打，告訴人己○○舉手
          阻擋，左手因而遭擊中，之後不支倒地，被告戊○○繼而持該鐵棒朝告訴
          人丁○○揮打，告訴人丁○○伸手擋住，左手亦遭擊中，告訴人己○○及
          丁○○因而分別受有如事實欄所述傷害等情，業據告訴人己○○及丁○○
          於歷次警、偵訊及本院調查時指訴綦詳（見偵查卷第十至十四頁、二七至
          三十頁、本院卷第三六至四十頁），並為被告戊○○自承確有持鐵棒揮打
          告訴人己○○及丁○○等語不諱（本院卷第三九頁背面）；又被告戊○○
          於告訴人己○○及丁○○倒地後，隨即與被告丙○○一同坐上前揭自小客
          車，被告戊○○並發動該車往前駛去，壬○告訴人丁○○胸腹部，因右車
          輪因而卡住，乃再倒車，又往前駛去，因而再度壬○告訴人丁○○之胸腹
          部等情，亦據告訴人己○○及丁○○指訴甚明（見偵查卷第十三、二八至
          三十頁、本院卷第三七至三八頁），且為被告戊○○供承：當時車輪有卡
          到東西，不過我沒有下車看，又倒車往前開走等情不諱（見偵查卷第三三
      頁、本院卷第三九頁背面），而告訴人己○○因遭被告戊○○持鐵棒擊中
          ，因而受有左腦硬腦膜外出血、左前臂辛○○骨折、左眼眶眼皮撕裂傷及
          後腦頭皮五公分撕裂傷等傷害；又告訴人丁○○亦因遭被告戊○○持鐵棒
          毆擊及遭被告戊○○所駕駛之前揭自小客車二次壬○，因而受有肝臟撕裂
          傷併內出血、右側第二肋骨骨折併有血胸、左掌骨骨折及腦震盪等傷害等
          情，亦有行政院國軍退除役官兵輔導委員會竹東榮民醫院甲種診斷證明書
          二份附卷足參（見偵查卷第十五、十六頁）。
    （二）次查，被告戊○○雖辯稱：當時有喝酒，就是亂揮亂打，我也不曉得意識
          會這麼不清楚，而案發地點那裡路燈沒有亮云云（見本院卷第二二、一百
          頁），被告丙○○亦附和其詞而供述：當時被告戊○○有講話大舌頭之情
          形，在車上聊天時，他對我講話內容的意義，有些可以瞭解及回答，有些
          不可以，而案發現場當時暗暗的等語在卷（見本院卷第五三、一百頁），
          然被告戊○○於案發前是在新竹縣竹東鎮竹東省立醫院對面某公寓內喝酒
          ，喝完後還和朋友聊天十分鐘後才開車上路，經過某圓環時，因為有一臺
          機車停在該處，還緊急煞車，另外，途中又去新竹縣竹東市場由被告范孟
          鈞的父親所擺設之攤位喝酒，喝了二、三杯有摻水之高梁酒，而該攤位是
          在市場內轉角的地方，而從竹東省立醫院對面某公寓出來到該攤位，途中
          所經過之轉角有五個以上。之後，從該攤位離開，又開車開了二、三分鐘
          ，就到案發地點等情，業據被告戊○○及丙○○供述甚詳（見本院卷第四
          九至五三頁）；再者，被告戊○○當時駕駛上揭自小客車行經案發地點時
          ，是因和告訴人己○○所騎乘後搭載告訴人丁○○之輕型機車發生是否擋
          道之爭議，是以雙方方才停車並下車等情，已據告訴人己○○指訴明確（
          見偵查卷第二七頁），復為被告戊○○所不否認（見本院卷第二十頁背面
          、第二一頁），則被告戊○○既從新竹縣竹東鎮竹東省立醫院對面某公寓
          出來後，能一路駕車經過五個轉角以上之道路，抵達被告丙○○的父親所
          擺設之攤位，之後又開車二、三分鐘而到達案發地點，復能因和告訴人彭
          煥及丁○○發生車輛爭道情事而停車，甚且為能取得優勢，於下車後，
          復返車上取出鐵棒而毆擊告訴人等，足見被告戊○○縱於案發前有喝酒，
          然對其辨別事理、充分瞭解自己所作所為之能力，並無影響。再者，案發
          地點是在新竹縣竹東鎮○○路一百二十八號竹東郵局前方馬路邊，是以遠
          方路燈、廣告招牌或車燈、甚而經過案發地點車輛之車燈等都有提供照明
          之可能，再參以被告戊○○在持鐵棒先後毆擊告訴人等後駕車離去，告訴
          人己○○在受到極度驚嚇及身體痛楚之情況下，尚能記下該自小客車之車
          型及絕大部分之車號，以告知據報後前來處理之警員甲○○據以追查等情
          ，已為證人甲○○於本院調查時結證稱：當時他（指告訴人己○○）有記
          車號及車型，車型對，車號錯一個字等語綦詳（見本院卷第六四頁），足
          見案發當時縱使旁邊路燈未亮，視線昏暗，然絕非伸手不見五指，而應屬
          仍能視清周遭事物之情形，此亦為證人甲○○結證述：近距離的話就可以
          ，如果遠距離的話，就看不清楚，而當時都是近距離等語（見本院卷第六
          六頁），可得印證。而被告戊○○毆擊告訴人等所用之鐵棒大約八十至一
          百公分長等情，已據告訴人己○○陳述在卷（見本院卷第三七頁），並為
          被告戊○○供述：大約七、八十公分長，約我虎口圍起來的粗細等語不諱
          （見本院卷第七三頁），足見斯時被告戊○○和告訴人己○○、丁○○之
          間距離甚近，而舉起鐵棒朝人頭部揮擊係屬肢體上之大動作，被告戊○○
          亦供述：我就拿在手上，手舉起約四十五度等語明確（見本院卷第四八頁
          ），則謂被告戊○○持鐵棒先後朝告訴人等頭部部位毆擊時，其並不知悉
          所打擊到告訴人等之身體部位即為頭部及手部，實屬有違情理之常而難以
          置信。
    （三）又查，被告戊○○雖復辯稱：當時不知壓到告訴人丁○○，以為卡到安全
          島云云，然查，告訴人丁○○當時遭被告戊○○持鐵棒毆擊後，即倒在地
          上，那時位置在自小客車車前方，頭朝左邊，被告戊○○即啟動車子，第
          一次右輪輾到告訴人丁○○右側肋骨下方肝臟處，接著被告戊○○倒車，
          又踩油門加速往前，車子右輪壓住告訴人丁○○的右胸，告訴人丁○○用
          手去擋，就被拖行，後腦撞到人行道突出處，被告戊○○就再倒車，加速
          往前駛離等情，已據告訴人丁○○於警、偵訊指訴甚明（見偵查卷第十三
        、三十頁），並有其上記載告訴人丁○○係主訴「暈厥、頭暈、頭痛、胸
          痛、肢體無力、疼痛」之救護紀錄表一份附卷足憑（見偵查卷第五五頁）
          ，而告訴人丁○○確受有肝臟撕裂傷併內出血、右側第二肋骨骨折併有血
          胸及腦震盪等傷害等情，亦有前揭診斷證明書一份在卷足按（見偵查卷第
          十六頁），業如前述，觀其受傷部位及傷勢，適與告訴人丁○○指訴遭被
          告戊○○駕駛上揭自小客車二次壬○故而會受有如此傷害之情形相符，此
          亦有其上記載：告訴人丁○○有疑似被車輛壬○過之痕跡等情之行政院國
          軍退除役官兵輔導委員會竹東榮民醫院九十一年十月二十五日竹醫字第○
          九一○○○三七二三號函一份在卷足稽（見本院卷第十二頁），足見告訴
          人丁○○所指訴上情非虛。被告戊○○雖以上揭情詞置辯，然告訴人彭子
          軒遭被告戊○○持鐵棒毆擊後係倒在地上，並非逃跑離開等情，已據告訴
          人丁○○指訴明確，並為被告戊○○於本院調查時自承：我就打丁○○，
          一直到把他打倒在地上等語不諱（見本院卷第二一頁），足見告訴人彭子
          軒於遭被告戊○○持鐵棒毆擊後，已因之倒在地上等情，為被告戊○○所
          明知。又告訴人丁○○倒地後係倒在該自小客車前方等情，業據其指訴甚
          明，雖被告戊○○供述：當時丁○○是倒在我車子右後方等語（見本院卷
          第二一頁），然被告丙○○於偵訊時已供述：案發當時，告訴人己○○所
          騎乘之輕型機車係在被告戊○○所駕駛之自小客車右邊‧‧‧，接著彭文
          楫下車，‧‧‧他到後車廂拿出‧‧‧衝過去打對方等語，及被告戊○○
          於偵訊時所供述：我就跑回車後拿‧‧‧，跑過去打對方，先打己○○，
          後來丁○○過來，我也有打到他等語（見偵查卷第三一、三三頁），參以
          一般而言，機車車身長度大約自小客車車身一半長之情形，足認被告彭文
          楫持鐵棒毆擊告訴人等之地點應在該自小客車右邊及右前方之位置，則告
          訴人丁○○遭毆擊後倒地之位置，衡情自應為該自小客車前方處，而非為
          自小客車右後方處，從而，告訴人丁○○所指訴：當時我倒在車子前方，
          頭朝左邊一節，應與事實相符而堪採信。而被告戊○○既近距離毆擊告訴
          人丁○○，又知悉其倒地，業如前述，則告訴人丁○○係倒在車子前方一
          節，被告戊○○自難諉為不知。而此時如發動該自小客車並駛離，將可能
          壬○告訴人丁○○，而人之身體，如遭自小客車車輪壬○，當足以致人於
          死，此均亦為被告戊○○所能預見，則被告戊○○既預見駕車壬○人之身
          體，將導致他人受有致命之傷害，卻猶仍上車，並啟動車輛後往前駛去，
          致使車子右輪果真壬○告訴人丁○○之胸腹部，嗣該車右輪因卡到告訴人
          丁○○身體致無法前進時，被告戊○○又進而倒車後再往前駛去，以致再
          度壬○告訴人丁○○之身體，之後方二度倒車再度前駛始揚長而去，造成
          告訴人丁○○因之受有肝臟撕裂傷併內出血、右側第二肋骨骨折併有血胸
          及腦震盪等傷害，足見被告戊○○確具有置告訴人丁○○於死地之殺人犯
          意，彰彰明甚。
    （四）再按，人之頭部為身體之重要部位，如持長約八十至一百公分之鐵棒朝人
          之頭部重擊數下，將可能致人於死，此為一般人所明知，被告戊○○明知
          上情，卻猶仍持長約八十至一百公分長之鐵棒，先後朝告訴人己○○及彭
          子軒頭部重擊數下，甚且告訴人等在均用手阻擋之情況下，告訴人己○○
  之左前臂辛○○因此骨折，告訴人丁○○則係左掌骨骨折，足見被告彭文
          楫持鐵棒揮擊時用力之猛，再者，告訴人丁○○在遭被告戊○○擊中後，
          倒臥在前開自小客車前方，被告戊○○猶仍發動該車輛駛離，因而右輪輾
          壓告訴人丁○○之胸腹部，在右輪卡住告訴人丁○○身體後，其又倒車後
          再往前，致又再度壬○告訴人丁○○之胸腹部，益徵被告戊○○確具殺害
          他人之犯意甚明，從而被告戊○○辯稱：就是亂揮亂打，不知打到哪裡，
          也以為卡到安全島，才會倒車云云，顯與常情有違，不足憑採。
    （五）綜上所述，被告戊○○前開所辯，均無非事後卸責之詞，無足為採。本件
          事證明確，被告戊○○上揭犯行洵堪認定，應予依法論科。
二、核被告戊○○所為，係犯刑法第二百七十一條第二項、第一項之殺人未遂罪。被
    告戊○○已著手於殺人之實施而不遂，為未遂犯，應依刑法第二十六條前段規定
    減輕其刑。被告戊○○於同時同地殺害告訴人二人，並非各別起意，自係一個行
    為，又侵害告訴人二人之生命法益，係一行為而觸犯數罪名，為想像競合犯，應
    從受害較重之殺害告訴人丁○○未遂部分處斷。爰審酌被告戊○○素無前科紀錄
    ，有臺灣高等法院被告全國前案紀錄表一份在卷足稽，僅因與告訴人等因行車爭
    道之細故發生不快，即持鐵棒先毆擊告訴人己○○頭部，致其倒地後，繼而持該
    鐵棒毆擊前來救援之告訴人丁○○頭部，甚且駕車壬○告訴人丁○○之胸腹部二
    次，造成告訴人等受創嚴重，惡行及犯罪情節重大，犯後猶一再飾詞辯解，惟已
    與告訴人等達成民事和解等情，有和解書一份附卷足佐（見本院卷第十八頁）等
    一切情狀，量處如主文所示之刑，以資懲儆。又扣案之乙○○○○一支，並非被
    告戊○○持以犯前揭犯行所用之物等情，業據被告戊○○供述：真正的兇器在從
    現場離開的路上就丟掉了，當時警察說要交兇器，我想一定要交，所以就叫丙○○在來警局的路上去買這支乙○○○○等語在卷（見本院卷第九八頁背面、七一
    、七二頁），並據證人甲○○證述：當時就叫戊○○回去拿兇器，他後來說所用
    的兇器就是這一支，我們也沒有再去追查等語在卷（見本院卷第六五頁），再參
    以告訴人等所陳稱：被告戊○○係拿一支黑色、大約八十至一百公分的鐵棒等語
    （見偵查卷第二七、二九頁、本院卷第三七頁），亦與扣案之乙○○○○特徵不
    符，是以應認被告戊○○所辯：並不是用扣案之乙○○○○去打告訴人二人等語
    尚堪採信，扣案之乙○○○○既非違禁物，又非供被告戊○○犯罪所用、供犯罪
    預備或犯罪所得之物，爰不予以宣告沒收之。又被告戊○○所持以為上揭犯行時
    所用之鐵棒一支，並未扣案，且因已遭被告戊○○丟棄，不知所蹤，故認應已滅
    失，爰亦不予宣告沒收之，均附此敘明。
貳、被告丙○○部分：
一、公訴意旨另以：被告丙○○乘坐由被告戊○○所駕駛車牌號碼ＬＱ─六九六八號
    自小客車，於九十年十一月二十八日凌晨一時許，行經新竹縣竹東鎮○○路一百
    二十八號竹東郵局前時，因認同向前方由告訴人己○○所騎乘、搭載告訴人丁○○之車牌號碼ＶＫＹ─三三○號之輕型機車擋道，竟與被告戊○○共同基於殺害
    告訴人己○○及丁○○之犯意聯絡，待告訴人己○○將所騎乘之車牌號碼ＶＫＹ
    —三三○號輕型機車停在人行道上後，二人隨即下車，由被告丙○○自背後抱住
    告訴人己○○，被告戊○○則自車上取出長約八十至一百公分之庚○○○一支，
    衝向告訴人己○○，朝其頭部重擊數下，及擊中其用來阻擋之左手，致告訴人戊○○受有左腦硬腦膜外出血、左前臂辛○○骨折、左眼眶眼皮撕裂傷及後腦頭皮
    五公分撕裂傷等傷害。嗣告訴人己○○不支倒地後，被告丙○○復和被告戊○○
    轉向跑過來搭救父親之告訴人丁○○，由被告戊○○持鐵棒朝其頭部重擊，並擊
    中其伸出阻擋之左手掌，被告丙○○則朝告訴人丁○○胸部踹一腳，待告訴人丁○○不支倒在被告戊○○所駕駛自小客車前方地上時，被告二人又再坐上車，由
    被告戊○○駕車，二度朝告訴人丁○○腹部衝撞壬○，導致告訴人丁○○因此受
    有肝臟撕裂傷併內出血、右側第二肋骨骨折併有血胸、左掌骨骨折及腦震盪等傷
    害，因認被告丙○○和被告戊○○共同涉犯刑法第二百七十一條第二項、第一項
    之殺人未遂罪嫌等語。
二、按犯罪事實應依證據認定之，無證據不得推定其犯罪事實，又無法證明被告犯罪
    者，應諭知無罪之判決，刑事訴訟法第一百五十四條、第三百零一條第一項前段
    著有規定。又認定不利於被告之事實，須依積極證據，苟積極證據不足為不利於
    被告事實之認定時，即應為被告有利之認定，更不必有何有力之證據，亦經最高
    法院著有三十年上字第八一六號判例足資參照。又告訴人之告訴，係以使被告受
    刑事追訴為目的，是其陳述是否與事實相符，仍應調查其他證據以資審認，最高
    法院五十二年臺上字第一三○○號亦著有判例可參。
三、訊據被告丙○○堅詞否認上開犯行，辯稱：我並沒有拿乙○○○○打人，也沒有
    抱住告訴人己○○，更沒有踢告訴人丁○○，我就是一直在攔告訴人己○○，叫
    他趕快走等語。
四、經查：
    （一）告訴人己○○於偵訊時固指訴：庭上的丙○○過來從我後面抱住我，接著
          庭上的戊○○手持一根鐵棒衝過來，就朝我的頭部重擊，是丙○○抱住我
          ，戊○○才能打我等語，及告訴人丁○○於偵訊時固亦指訴：沒有拿鐵棒
          那個人從後面過來抱住我爸爸，拿鐵棒的人雙手握住鐵棒，就往我爸爸的
          頭部等要害打，‧‧‧這時我爸爸已經被打倒在地上等語（見偵查卷第二
          七至二九頁），然告訴人己○○於本院調查時則係證述：我記得有人過來
          碰到我，接著就有人從正面拿一支鐵棒打我，二者幾乎是同時發生的。（
          當時有沒有人在喊不要打了，不要打了？）我有聽到，但不知道是誰的聲
          音等語，告訴人丁○○則係指述：（當時你所看到用手抱住你父親的人是
          否就是被告丙○○？）我記得當時注意的是那一位拿長長、黑黑的東西的
          人，眼睛的餘光有看到另外一個人靠近我父親。（那個人有沒有抱住你父
          親？）我現在記不起來。（當時有沒有聽到有人在叫不要打了？）不太確
          定等語在卷（見本院卷第三六、三八頁），是以告訴人等對案發當時，究
          竟被告丙○○有無抱住告訴人己○○一節，渠等所述已有先後不一之處，
          是以究竟何者為真，已顯有所疑。再者，如告訴人己○○於案發當時，確
          遭被告丙○○從後面抱住而無法逃走，則在被告戊○○已持鐵棒朝其頭部
          揮擊之情形下，衡情告訴人己○○必是極力掙扎，然觀告訴人己○○所受
          傷勢中，均是頭部及左前臂因遭鐵棒揮擊所受之傷害，並無其他部位因猛
          力掙扎所造成之瘀腫傷，從而，從告訴人己○○所受傷勢情形，已難為渠
          等所指訴上情為真實之認定。此外，被告戊○○於歷次警、偵訊時及本院
          調查時均供述：當時丙○○叫我不要打了，趕快走，只有我一個人毆打告
          訴人己○○及丁○○，丙○○並沒有毆打告訴人等情一致（見偵查卷第四
          頁背面、三三頁、本院卷第二二頁），與被告丙○○所供述情節大致相符
          ，是以本院自難僅憑告訴人等上揭尚有瑕疵之前開指訴，即為被告丙○○
          確於案發當時抱住告訴人己○○，是以被告戊○○方能持鐵棒毆擊告訴人
          己○○之認定，自不待言。
    （二）次查，告訴人丁○○於偵訊時固指訴：這時我爸爸已經被打倒在地上，拿
          鐵棒的人直接轉過來打我頭部，我用左手去擋，‧‧‧他打到我一下後，
          就直接跑回車上，另一個人也過來朝我胸部踹一腳等語（見偵查卷第二九
          頁），，然其於本院調查時卻指訴稱：（當時有沒有聽到有人在叫不要打
          了？）不太確定。（當時被告丙○○有沒有踹你一腳？）當時我手很痛，
          後來感覺就是胸口被推了一下，我站不穩，我就倒下去等語在卷（見本院
          卷第三八頁），是以告訴人丁○○對案發當時，究竟被告丙○○有無以腳
          踢其一下一節，渠之所述已有先後不一之處，是以何者可採，已不無所疑
          。再者，告訴人丁○○係受有肝臟、右側第二肋骨骨折、左掌骨骨折及腦
          震盪等傷害，業如前述，然在告訴人丁○○曾遭被告戊○○所駕駛之自小
          客車二次壬○其胸腹部之情況下，亦難僅以其所受上揭傷勢即認定告訴人
          丁○○確曾受被告丙○○以腳踹胸部並因而受傷，自屬當然。
（三）又查，告訴人丁○○因遭被告戊○○持鐵棒毆擊倒地後，被告戊○○隨即
          坐上前揭自小客車，發動該車前駛，因而壬○告訴人丁○○之胸腹部，又
          倒車，再往前駛去，因而再度壬○告訴人丁○○之胸腹部，當時被告范孟
          鈞亦在該自小客車上等情，固如前述，然上揭自小客車自始至終均為被告
          戊○○所駕駛，被告丙○○僅係被其搭載之人，是以操縱該自小客車之主
          控權人應係被告戊○○，從而，僅以被告丙○○於被告戊○○駕車壬○告
          訴人丁○○胸腹部之際係坐於該自小客車內此點，即遽為被告丙○○必定
          和被告戊○○有所共謀，實嫌率斷。再者，告訴人丁○○所指訴：被告范
          孟鈞曾以腳踹我胸部等語，已難認定為可採等情，業如前述，是以亦難據
          此即遽為被告丙○○應係基於延續前揭犯意，故而與被告戊○○共謀，由
          被告戊○○為駕車壬○告訴人丁○○之胸腹部行為之認定，誠屬當然。
    （四）綜合以上，除告訴人等前揭尚有瑕疵之指訴外，渠等均未再提出任何被告
          丙○○與被告戊○○就殺害渠等之犯行間有何犯意聯絡及行為分擔之具體
          資料供本院調查以實渠等指訴為真，是以尚難僅以被告丙○○於被告彭文
          楫持鐵棒毆擊告訴人等當時恰好在一旁，後來又坐上被告戊○○所駕駛前
          揭自小客車而離開現場一節，即為被告丙○○確有與被告戊○○共同基於
          犯意聯絡，而推由被告戊○○以持鐵棒毆擊告訴人等及以駕駛上揭自小客
          車二次壬○過告訴人丁○○之方式，來實施渠等共同殺害告訴人等之認定
          ，是以被告丙○○前開所辯，應非虛妄。此外，復查無其他積極證據足認
          被告丙○○確涉有殺害告訴人等未遂之犯行，自不能證明被告丙○○犯罪
          ，揆諸前揭規定及判例說明，應就被告丙○○被訴殺人未遂罪部分，為無
          罪判決之諭知。
據上論斷，應依刑事訴訟法第二百九十九條第一項前段、第三百零一條第一項，刑法
第二百七十一條第二項、第一項、第二十六條前段、第五十五條，判決如主文。
本案經檢察官鍾曉亞到庭執行職務。
中      華      民      國    九十二    年      六      月      十三    日
                                    臺灣新竹地方法院刑事第二庭
                                            法  官  楊  惠  芬
右正本證明與原本無異。
如不服本判決，應於判決送達後十日內向本院提出上訴狀( 應附繕本 )，上訴於
臺灣高等法院。
                                            書記官  鄭  明  枝
中      華      民      國    九十二    年      六      月      十三    日
附錄本案論罪科刑法條全文：
刑法第二百七十一條第一項、第二項：
殺人者，處死刑、無期徒刑或十年以上有期徒刑。
前項之未遂犯罰之。


司法院資訊處製作；財團法人民間司法改革基金會備份。
